

CONTACTO

- andres.orozco.dev@gmail.com
- (+1) 631-459-8183
- Miami, Fl
- Github
- LinkedIn

SOBRE MI

Desarrollador frontend con dos años de experiencia, con buenas prácticas en maquetación y construcción de sitios altamente adaptables, soy una persona enormemente curiosa en aprender funcionalidades con librerías y frameworks modernos. Me gusta trabajar en equipo y aprender algo nuevo cada día.

IDIOMAS

Español: Nativo

Ingles Intermedio

Andres F. Orozco

Ingeniero de sistemas I Desarrollador Frontend I Desarrollador Python

EXPERIENCIA

Desarrollador de software intermedio (Sistecredito S.A.S.) Diciembre 2021 - Marzo 2022 (Medellin, Col.)

• Construcción y mantenimiento de aplicación web en Angular.

Desarrollador de software junior (Sistecredito S.A.S.) Julio 2020 - Noviembre 2021 (Medellin, Col.)

• Construcción y mantenimiento de aplicación web en Angular.

Practicante de ingeniería de sistemas (Multimedia Lab.) Enero 2020 - Julio 2020 (Medellin, Col.)

 Construcción y mantenimiento de aplicación web en Angular -React - React Native - Wordpress.

EDUCACIÓN

2021 Graduado de ingeniería de sistemas.

Universidad de Medellin.

2014 Graduado del colegio

Instituto San Carlos de la salle.

HABILIDADES

